【裁判字號】    95,再,12
【裁判日期】    970430
【裁判案由】    遺產稅
【裁判全文】
臺北高等行政法院裁定
                                     95年度再字第00012號
再審  原告  甲○○
            乙○○
            丙○○
            丁○○
            戊○○
            己○○○
            庚○○○
            呂秀綠
            呂秀葉
            呂秀蓉
            呂秀瓊
            壬○○
            癸○○
            子○○
            丑○○
            寅○○
            卯○○○
共      同
訴訟代理人  游孟輝  律師
再審  被告  財政部臺北市國稅局
代  表  人  凌忠嫄（局長）
訴訟代理人  辰○○
上列當事人間因遺產稅事件，再審原告對最高行政法院中華民國
94年12月15日94年度判字第1946號判決及本院中華民國93年6 月
15日91年訴字第3749號判決，提起再審之訴，關於本件即再審原
告主張前開最高行政法院判決及本院判決有行政訴訟法第273 條
第1 項第1 款及第2 款之再審事由部分，本院裁定如下：
    主  文
本件移送於最高行政法院。
    理  由
一、本件原起訴之再審原告辛○○○於96年6 月26日死亡，已由
    其繼承人呂秀綠、呂秀葉、呂秀蓉、呂秀瓊聲明承受訴訟，
    有渠等提出之聲明承受訴訟狀、除戶謄本、戶籍謄本及繼承
    系統表等件附卷可稽，核無不合；又再審原告起訴時，被告
    之代表人為張盛和，嗣變更為許虞哲，復變更為凌忠嫄，並
    依序由許虞哲、凌忠嫄聲明承受訴訟，有渠等提出之聲明承
    受訴訟狀附卷可稽，核無不合，均予准許，合先敘明。
二、按「再審之訴專屬為判決之原行政法院管轄。對於審級不同
    之行政法院就同一事件所為之判決提起再審之訴者，由最高
    行政法院合併管轄之。對於最高行政法院之判決，本於第27
    3 條第1 項第9 款至第14款事由聲明不服者，雖有前2 項之
    情形，仍專屬原高等行政法院管轄。」，行政訴訟法第275
    條定有明文。又「除本編別有規定外，再審之訴訟程序準用
    關於各該審級訴訟程序之規定。」；「民事訴訟法…第28條
    …之規定，於本節準用之。」；「訴訟之全部或一部，法院
    認為無管轄權者，依原告聲請或依職權以裁定移送於其管轄
    法院。」，亦為行政訴訟法第281 條、第18條及民事訴訟法
    第28條第1 項所明定。
三、本件再審原告主張前開最高行政法院判決及本院判決有行政
    訴訟法第273 條第1 項第1 款及第2 款之再審事由部分，依
    前揭規定，應由最高行政法院專屬管轄，再審原告向本院提
    起再審之訴，於法未合，爰由本院依職權將本件移送於最高
    行政法院。
四、依行政訴訟法第275條、第281條、第18條，民事訴訟法第28
    條第1 項，裁定如主文。
中    華    民    國    97     年     4     月   30   日
                    臺北高等行政法院第五庭
                              審判長法  官 張瓊文
                                    法  官 胡方新
                                    法  官 蕭忠仁
上為正本係照原本作成。
如不服本裁定，應於送達後10日內向本院提出抗告狀（須按他造
人數附繕本）。
中    華    民    國    97    年      4     月   30   日
                                    書記官  蕭純純


司法院資訊處製作；財團法人民間司法改革基金會備份。
